【裁判字號】    92,交抗,590
【裁判日期】    920613
【裁判案由】    違反道路交通管理處罰條例
【裁判全文】
臺灣高等法院交通事件裁定                        九十二年度交抗字第五九○號
    抗  告  人
    即受處分人  甲○○
右抗告人因違反道路交通管理處罰條例案件，不服臺灣臺北地方法院九十二年度交聲
字第六一七號，中華民國九十二年五月二十二日裁定，提起抗告，本院裁定如左：
    主  文
抗告駁回。
    理  由
一、按汽車駕駛人停車時，不依順行方向，或不緊靠道路右側，或併排停車，或單行
    道不緊靠路邊停車者，處新臺幣（下同）六百元以上一千二百元以下之罰鍰，道
    路交通管理處罰條例第五十六條第一項第六款定有明文。而停車時應依車輛順行
    方向緊靠道路右側，但單行道應緊靠路邊停車。其右側前後輪胎外側距離緣石或
    路面邊緣不得逾四十公分，在單行道左側停車時，比照辦理，亦為道路交通安全
    規則第一百十二條第二項所明定。
二、本件抗告人即受處分人甲○○於民國九十二年三月二十六日十一時八分許，將其
    駕駛之車牌號碼ＡＱ─○○五五號自用小客車，停放在臺北市○○路○段四號前
    ，為原舉發單位臺北市停車管理處以其停車未靠道路右側（右側前後輪胎外側距
    離緣石或路面邊緣逾四十公分），違反道路交通管理處罰條例第五十六條第一項
    第六款規定，照相逕行舉發。嗣受處分人於九十二年四月九日向原處分機關臺北
    市交通事件裁決所申訴，經原處分機關函原舉發單位調查，認舉發無誤，乃由原
    處分機關於九十二年五月二日裁決受處分人罰鍰九百元。
三、抗告意旨略以：受處分人於九十二年三月二十六日上午十一時許，載送其岳母林
    鴛鴦到位於臺北市○○區○○路一段二號之陳森豐診所看診，因林鴛鴦行動不便
    ，需要受處分人下車扶送，而診所左右各六十公尺並無空位可臨時停車，不能讓
    老人家在車上空等，只好將車停在該處，又因當時路邊有停放機車，所以受處分
    人無法靠邊停放，此由受處分人前方之休旅車亦無法靠邊停放即可知，再受處分
    人扶岳母至該診所僅僅十幾公尺，花費時間不會超過四分鐘，如此處罰實侵犯人
    民「就醫權」。
四、經查：
（一）受處分人甲○○於上開時地停車未緊靠道路右側（即右側前後輪胎外側距離緣
      石或路面邊緣逾四十公分）之事實，業經舉發單位提出現場照片一張為證（見
      原審卷第八頁）。前開照片中，車牌號碼ＡＱ─○○五五號自用小客車右側有
      一機車朝路邊垂直停放，該小客車則隔著垂直停放之機車，與路面邊緣平行停
      放，而前開機車的車身長度顯逾四十公分，則原舉發單位以受處分人停車未緊
      靠道路右側，自屬實在。
（二）受處分人雖辯稱當時情況無法緊靠路邊停車，如此處罰實侵犯人民「就醫權」
      云云，惟處罰停車不緊靠道路右側之行為，乃係維持交通秩序，確保交通安全
      所必要，與人民就醫權利尚屬二事，舉發違規停車自不因該道路之旁的店家為
      何或當時好不好停車而有差別，倘認該道路路旁為診所，即得以就醫為由任意
      停車，則交通秩序混亂後，反而造成其他人就醫之不便，更加影響受處分人所
      稱之「就醫權」，受處分人所辯洵屬無據。
五、原審因而認受處分人確有前揭違規停車之行為，原處分機關依道路交通管理處罰
    條例第五十六條第一項第六款規定，裁處罰鍰九百元，並無違誤，而駁回受處分
    人所為異議之聲明，經核並無不合。受處分人提起本件抗告，為無理由，應予駁
    回。
據上論結，應依道路交通案件處理辦法第二十六條、刑事訴訟法第四百十二條，裁定
如主文。
中      華      民      國    九十二    年      六      月     十三     日
                              臺灣高等法院交通法庭
                                  審判長法  官  楊  照  男
                                        法  官  陳  炳  彰
                                        法  官  王  詠  寰
右正本證明與原本無異。
不得再抗告。
                                        書記官  駱  麗  君
中      華      民      國    九十二    年      六      月     十三     日


司法院資訊處製作；財團法人民間司法改革基金會備份。
